# 认购权证时的会计处理

提问人：求知若渴 @ 时间：2011-07-20 18:45:42
请教，持有人在认购股权证时，发行方为什么要冲减长投呢？本身发行方并没有对持有人存在投资啊

回答人：chenyiwei
请把背景说详细些，谢谢。

回答人：chenyiwei
应当是针对当初股权分置改革中原非流通股股东所发行的一些股改权证的处理？当时确实有一些非流通股股东通过向流通股股东发行认购权证或者认沽权证作为股改对价。你说的应该是认购权证的发行方（原非流通股股东）在权证持有人行权（按约定价格向流通股股东出售其原持有的部分上市公司股权）时的处理，当然会涉及到贷记长期股权投资。

回答人：chenyiwei
回复 求知若渴@ 的帖子
看权证的发行方是上市公司本身，还是上市公司的股东。上市公司本身发行的权证，在行权时只能通过增发股份实现（不属于《公司法》第143 条规定可回购自身股份的情形）。